【裁判字號】    99,易,525
【裁判日期】    990302
【裁判案由】    傷害
【裁判全文】
臺灣板橋地方法院刑事判決               99年度易字第525號
聲  請  人  臺灣板橋地方法院檢察署檢察官
被      告  乙○○
被      告  甲○○
選任辯護人  黃勝文律師
            李進成律師
上列被告因傷害案件，經檢察官聲請簡易判決處刑（98年度偵字
第4853號），本院受理後（原案號：98年度簡字第2921號）認不
宜以簡易程序而改以通常程序審理，判決如下：
    主  文
本件公訴不受理。
    理  由
一、聲請簡易判決處刑意旨略稱：被告乙○○前因傷害案件，經
    臺灣臺北地方法院於民國97年5 月20日以97年度簡字第1715
    號判決處有期徒刑4 月確定，甫於97 年8月19日易科罰金執
    行完畢。詎猶不知悔改，與被告甲○○於98年1 月5 日15時
    15分許，在臺北縣永和市○○街92巷3 號B1被告乙○○住處
    ，因細故發生爭執，竟均基於傷害之犯意，被告乙○○持鐵
    鎚，被告甲○○持木椅互毆之，致被告甲○○受有頭皮之開
    放性傷口之傷害，被告乙○○則受有頭部外傷、頭額部頭皮
    之開放性傷口、其他表淺損傷、磨損或擦傷等傷害。因認被
    告2人均係涉犯刑法第277 條第1 項之傷害罪嫌等語。
二、按告訴乃論之罪，告訴人於第一審辯論終結前得撤回其告訴
    ；又告訴經撤回者，應諭知不受理之判決，且該判決得不經
    言詞辯論，刑事訴訟法第238 條第1 項、第303 條第3 款及
    第307條分別定有明文。
三、本件告訴人乙○○、甲○○告訴被告甲○○、乙○○傷害案
    件，聲請簡易判決處刑書認被告2 人均係犯刑法第277 條第
    1 項之傷害罪嫌，而依同法第287 條前段之規定，須告訴乃
    論。茲據告訴人乙○○、甲○○於99年2 月26日本院訊問時
    ，均當庭以言詞撤回告訴乙節，此有本院當日之訊問筆錄1
    份在卷可證。則揆諸首開法條及說明，本件爰不經言詞辯論
    ，逕為諭知不受理之判決。
四、又檢察官聲請簡易判決處刑，而法院於審理後，認應為不受
    理判決之諭知者，應適用通常程序審判之，刑事訴訟法第
    452 條、第451 條之1 第4 項第3 款分別定有明文。本件檢
    察官雖聲請簡易判決處刑，惟本院認因告訴人乙○○、甲○
    ○均撤回告訴，依法應諭知不受理之判決，故依照上開法條
    及說明，改依通常程序審判，併此敘明。
據上論斷，應依刑事訴訟法第452 條、第303 條第3 款、第307
條，判決如主文。
中    華    民    國    99    年    3     月    2     日
                  刑事第二十二庭    法  官  潘長生
                                            曹惠玲
                                            傅明華
上列正本證明與原本無異。
如不服本判決，應於判決送達後10日內敘明上訴理由，向本院提
出上訴狀 (應附繕本) ，上訴於臺灣高等法院。其未敘述上訴理
由者，應於上訴期間屆滿後20日內向本院補提理由書「切勿逕送
上級法院」。
                                    書記官  張玫玲
中    華    民    國    99    年    3     月    3     日

司法院資訊處製作；財團法人民間司法改革基金會備份。
